ru: Способ нанесения крафт-фольги: Клеевой перенос (использовать с клеем); На клеевой основе (самоклеящаяся); Термоактивируемая (горячее тиснение фольгой); Перенос под давлением (переводная); Тонерочувствительная (лазер/ламинатор); Другое
th: วิธี Craft คราฟฟอยล์: กาวลอกลาย (ใช้ร่วมกับกาว); มีกาวในตัว (ลอกแล้วแปะ); ใช้ความร้อน (ปั๊มฟอยล์ร้อน); ใช้แรงกด (ขูดลอกลาย); ทนโทนเนอร์ (เลเซอร์/เครื่องเคลือบ); อื่นๆ
en: Craft foil application method: Adhesive transfer (use with glue/adhesive); Adhesive-backed (peel & stick); Heat-activated (hot foil stamping); Pressure transfer (rub-on); Toner-reactive (laser/laminator); Other
it: Metodo di applicazione della lamina Craft: Trasferimento adesivo (da usare con colla/adesivo); Con retro adesivo (da staccare e applicare); Termoattivata (stampa a caldo); Trasferimento a pressione (da strofinare); Reattiva al toner (laser/plastificatrice); Altro
hr-HR: Metoda nanošenja folije za rukotvorine: Prijenos ljepilom (koristiti s ljepilom/adhezivom); S ljepljivom poleđinom (odlijepi i zalijepi); Toplinsko aktiviranje (tisak vrućom folijom); Prijenos pritiskom (trljanjem); Reagira s tonerom (laser/laminator); Ostalo
ro-RO: Metoda de aplicare a foliei pentru proiecte de artizanat: Transfer cu adeziv (se folosește cu lipici/adeziv); Cu spate adeziv (dezlipește și lipește); Activat de căldură (ștanțare cu folie la cald); Transfer prin presiune (prin frecare); Reactiv la toner (laser/laminator); Altele
hu: Díszítőfólia alkalmazási módja: Ragasztós transzfer (ragasztóval használandó); Öntapadós (lehúzható és ragasztható); Hőre aktiválódó (melegfólia-nyomás); Nyomásos transzfer (rádörzsölhető); Toner-reaktív (lézeres / lamináló); Egyéb
tr: El işi folyosu uygulama yöntemi: Yapışkan transfer (tutkal/yapıştırıcı ile kullanılır); Arkası yapışkanlı (sök ve yapıştır); Isı ile aktifleşen (sıcak varak baskı); Basınç transfer (sürerek yapıştırma); Tonere duyarlı (lazer/laminatör); Diğer
ja: Craftホイル適用方法: 接着転写 (接着剤 / のりを使用); 粘着剤付き (シールタイプ); 熱活性化 (ホットホイルスタンピング); 感圧転写 (こすり出し); トナー反応型 (レーザー / ラミネーター); その他
da: Metode til påføring af håndværksfolien: Klæbeoverførsel (bruges med lim/klæbemiddel); Med klæbende bagside (pil af og klæb); Varmeaktiveret (varmfoliestempling); Trykoverførsel (gnid på); Toner-reaktiv (laser/lamineringsmaskine); Andet
nl: Knutselfolie applicatiemethode: Lijmoverdracht (gebruiken met lijm/kleefmiddel); Zelfklevend (verwijderen & plakken); Warmte-geactiveerd (hot foil stamping); Drukoverdracht (rub-on); Toner-reactief (laser/laminator); Overige
es: Método de aplicación del papel metálico para manualidades: Transferencia adhesiva (uso con pegamento/adhesivo); Con reverso adhesivo (despegar y pegar); Activado por calor (estampado en caliente); Transferencia por presión (frotar); Reactivo al tóner (láser/plastificadora); Otro
sk-SK: Spôsob nanášania remeselnej fólie: Prenos pomocou lepidla (použitie s lepidlom/lepiacou hmotou); S lepiacou zadnou stranou (odlepiť a nalepiť); Aktivované teplom (horúca razba fóliou); Prenos tlakom (pretláčacie); Reagujúce na toner (laser/laminátor); Iné
ko: 수공예용 호일 부착 방법: 접착식 전사(풀/접착제 사용); 접착식(스티커형); 열활성화(핫 호일 스탬핑); 압력 전사(문질러서 사용); 토너 반응형(레이저/코팅기); 기타
sv: Craft -appmetod: Adhesiv överföring (används med lim/häftämne); Självhäftande (dra av och fäst); Värmeaktiverad (folieprägling); Trycköverföring (gnuggis); Tonerreaktiv (laser/laminator); Övrigt
nb: Bruksmetode for produkt: Limoverføring (bruk med lim/klebemiddel); Selvklebende bakside (trekk av og fest); Varmeaktivert (varmfoliering); Trykkoverføring (gni på); Toner-reaktiv (laser/laminator); Annet
zh-TW: 手作箔片使用方式: 黏合轉印 (與膠水/黏著劑一起使用); 背膠 (撕下即貼); 熱活化 (燙金); 感壓轉印 (摩擦轉印); 碳粉反應 (雷射/護貝機); 其他
de: Anwendungsmethode für Craft-Folie: Klebtransfer (mit Kleber/Klebstoff verwenden); Selbstklebend (Abziehen & Aufkleben); Wärmeaktiviert (Heißfolienprägung); Drucktransfer (Rubbeln); Toner-reaktiv (Laser/Laminiergerät); Andere
fr: Méthode d’application de feuille métallisée pour loisirs créatifs: Transfert adhésif (à utiliser avec de la colle/un adhésif); À dos adhésif (à décoller et coller); Activé par la chaleur (marquage à chaud); Transfert par pression (à frotter); Réactif au toner (laser/plastifieuse); Autre
pt-BR: Método de aplicação de foil artesanal: Transferência adesiva (usar com cola/adesivo); Com verso adesivo (descolar e colar); Ativado por calor (estampagem a quente com película); Transferência por pressão (fricção); Reativo a toner (laser/plastificadora); Outros
lt-LT: Rankdarbių folijos naudojimo metodas: Klijų pernešimas (naudoti su klijais); Lipnus pagrindas (nulipinti ir klijuoti); Aktyvuojama karščiu (karšto štampavimo folija); Pernešama spaudžiant (įtrinant); Reaguojanti į tonerį (lazeris / laminatorius); Kita
pt-PT: Método de aplicação de lâmina decorativa: Transferência por adesivo (utilizar com cola/adesivo); Adesivo (descolar e colar); Ativado por calor (estampagem a quente); Transferência por pressão (fricção); Reativo ao toner (laser/plastificadora); Outro
bg-BG: Метод на нанасяне на фолио при ръчна изработка: Адхезивен трансфер (за използване с лепило); Със залепващ гръб (отлепяне и залепване); Топлинно активиране (горещо щамповане с фолио); Трансфер чрез натиск (втриване); Тонерактивно (лазер/ламинатор); Други
fi: Askartelukalvon kiinnitystapa: Liimasiirto (käytetään liiman/kiinnitteen kanssa); Liimataustainen (kuori ja liimaa); Lämpöaktivoituva (kuumafoliointi); Paineensiirto (hierrettävä); Väriaineeseen reagoiva (laser/laminointikone); Muu
vi: Phương pháp dán giấy bạc thủ công: Chuyển dính (dùng chung với keo); Dính dán lưng (bóc và dán); Kích hoạt bằng nhiệt (ép kim nhũ nóng); Chuyển bằng áp lực (chà xát); Phản ứng với mực in (laser/máy cán màng); Khác
cs: Způsob aplikace metalické fólie pro řemeslné použití: Lepicí přenos (použití s lepidlem); Samolepicí (sloupnout a nalepit); Aktivované teplem (horká ražba fólií); Přetlačovací (přenos tlakem); Reagující na toner (laser/laminátor); Ostatní
zh-CN: 手工烫箔应用方式: 胶粘转移（与胶水/粘合剂配合使用）; 背胶（即撕即贴）; 热激活（烫金）; 压力转移（摩擦压印）; 碳粉反应（激光/过塑机）; 其他
pl: Metoda aplikacji folii rękodzielniczej: Złocenie na zimno (transfer za pomocą kleju); Samoprzylepna (odklej i przyklej); Złocenie na gorąco; Złocenie przez pocieranie; Reaktywna na toner (laserowa/laminator); Inna
sl-SI: Način nanašanja folije za ustvarjanje: Prenos z lepilom (za uporabo z lepilom); Samolepilno (odlepi in prilepi); Toplotno aktivirano (vroče žigosanje s folijo); Prenos s pritiskom (za vtiranje); Reaktivno na toner (laser/plastifikator); Drugo
el: Μέθοδος εφαρμογής φύλλου για χειροτεχνίες: Μεταφοράς με κόλλα (χρήση με κόλλα/συγκολλητικό); Με αυτοκόλλητη πλάτη (ξεφλουδίστε και κολλήστε); Θερμοενεργοποιούμενο (hot foil stamping); Μεταφοράς με πίεση (rub-on); Αντιδρά με τόνερ (λέιζερ/πλαστικοποιητής); Άλλο